# 各位老师，请问关联交易的关联方是否需要披露？

提问人：柳寒秋 时间：2017-03-26 19:04:55
各位老师，《讲解 2010 》第三十七章第四节：一、企业无论是否发生关联方交易，均应当在附注中披露与该企业之间存在控制关系的母公司和子公司有关的信息，二、企业与关联方发生关联方交易的，应当在附注中披露该关联方关系的性质、交易类型及交易要素。根据一理解，如果与本公司受同一方控制但未发生关联交易，是否不需要要披露。

回答人：chenyiwei
可以不披露该关联方的信息。但实务操作中，通常都会披露。否则关联方清单每年调整也很麻烦。